臺灣高等法院交通事件裁定　　　　　　 94年度交抗字第973號
抗　告　人　甲○○
即受處分人
上列抗告人因違反道路交通管理處罰條例案件，不服臺灣宜蘭地
方法院，中華民國94年11月29日所為裁定（94年度交聲字第139
號），提起抗告，本院裁定如下：
    主  文
抗告駁回。
    理  由
一、按汽車駕駛人停車時，在道路收費停車處所停車，不依規定
    繳費者，處新臺幣（下同）六百元以上一千二百元以下罰鍰
    ，道路道路交通管理處罰條例第56條第1 項第11款定有明文
    。
二、本件原處分意旨略以：抗告人即受處分人甲○○所有車牌號
    碼2416─KN號車輛，於民國（下同）94年5 月7 日至94年8
    月27日，在臺北市公有收費停車場停車，未依規定繳費，經
    臺北市停車管理處以北市交停字第1A0000000、1A0000000、
    1A0000000、1A0000000、1A0000000、1A0000000號七件違規
    通知單舉發，經移送機關請上開舉發單位調查，仍認抗告人
    違規事實明確，乃以抗告人違反前述道路交通管理處罰條例
    第56第1項第11款規定之行為，就前開第1A0000000違規通知
    單裁處抗告人罰鍰一千二百元，其餘裁處抗告人各六百元等
    語。
三、本件抗告意旨略以：抗告人之車子係由父親駕駛，而於收到
    停車繳費單，因未發現收費員，不知如何繳費，而延誤繳費
    ，且經洽詢代收單位皆謂超過應繳日期即無法代收停車費，
    是非抗告人不繳，而係無處可繳，且所處之罰款，亦不符法
    律比例原則云云。
四、經查，本件異議人之車輛確曾於94年7 月23日上午9 時30分
    、94年7 月30日上午10時45分、94年8 月6 日上午9 時40分
    、94年8 月13日上午9 時20分、94年8 月20日上午11時30分
    、94年8 月27日上午9 時15分，停放於臺北市○○街之收費
    停車位，未繳納停車費，有交通部公路總局臺北區監理所宜
    蘭監理站94年11月11日宜監字第43─1A0000000、43─1A000
    0000、43─1A0000000、43─1A0000000、43─1A0000000 號
    裁決書六紙在卷可參，且為抗告人自承無訛，此部分事實已
    堪認定。則抗告人之車輛既使用公有收費路邊停車位停放，
    即應依繳費通知單繳費，或事後不待送達繳費通知單，自行
    於寬限之時間內主動查詢補繳費。抗告人對於車輛停放於停
    車位內一節既有所知，則自應知悉其有繳費及主動洽詢繳費
    之義務，無從以不知如何繳費一事而卸免其停車後應繳費之
    義務。是抗告人以不知如何繳納停車費等語置辯，自無可採
    。從而，移送機關依道路交通管理處罰條例第56條第1 項第
    11款規定裁處罰鍰，核無不合，且亦無違反比例原則之可言
    。
五、又按受處分人不服主管機關所為之處罰，得於接到裁決之翌
    日起二十日內，向管轄地方法院聲明異議，道路交通管理處
    罰條例第87條第1 項定有明文。本件抗告人就前揭交通部公
    路總局台北區監理所宜蘭監理站94年8 月30日宜監字第43─
    1A0000000 號裁決書聲請異議部分，經查，該裁決書業於94
    年9 月7 日送達抗告人，有送達證書在卷可參。乃抗告人遲
    至94年11月11日始具狀聲明異議，因已逾越其聲明異議之不
    變期間，而喪失異議權，是此部分異議之聲請亦於法不合。
六、抗告人既有不依規定繳納停車費之違規行為，原裁決機關援
    引首揭規定，裁處抗告人罰鍰各一千二百元及六百元等情，
    ，於法洵屬有據。原裁定機關認抗告人確有前開違規行為，
    而將抗告人之異議聲明駁回，其認事用法，並無違誤，抗告
    人猶執陳詞，任意指摘原裁定不當，非有理由，應予駁回。
七、據上論斷，應依道路交通管理處罰條例第89條，道路交通案
    件處理辦法第26條，刑事訴訟法第412 條，裁定如主文。
中　　華　　民　　國　　94　　年　　12　　月　　29　　日
                  交通法庭審判長法　官  葉騰瑞
　　　　　　　　　　　　　    　法  官  黃俊明
　　　　　　　　　　　　　　    法  官  謝靜恒
以上正本證明與原本無異。
不得再抗告。
                                書記官  魏淑娟
中　　華　　民　　國　　95　　年　　1 　　月　　2 　　日
